臺灣嘉義地方法院刑事判決
111年度易字第450號
公  訴  人  臺灣嘉義地方檢察署檢察官
被      告  許家榮




上列被告因竊盜案件，經檢察官提起公訴(111年度偵字第5808號
、111年度偵字第7045號)，被告就被訴事實為有罪之陳述，經告
知簡式審判程序意旨，並聽取檢察官及被告意見後，本院合議庭
裁定依簡式審判程序審理，判決如下：
    主  文
許家榮犯附表所示之罪，共肆罪，均累犯，各處如附表宣告刑欄
所示之刑(含沒收)。附表編號1、2部分，應執行有期徒刑壹年，
沒收部分併執行之；附表編號3、4部分，應執行拘役陸拾日，如
易科罰金，以新臺幣壹仟元折算壹日，沒收部分併執行之。
    犯 罪 事 實
一、許家榮意圖為自己不法之所有，分別基於侵入住宅竊盜之犯
    意，於附表編號1、2所示之時間、地點，以附表編號1、2所
    示之方式，徒手竊取如附表編號1、2所示之物品(所有、持
    有人亦如附表所示)得逞。
二、許家榮意圖為自己不法之所有，分別基於竊盜之犯意，於附
    表編號3、4所示之時間、地點，以附表編號3、4所示之方式
    ，徒手竊取如附表編號3、4所示之物品(所有、持有人亦如
    附表所示)得逞。
三、案經陳尹論訴由嘉義市政府警察局第二分局報告臺灣嘉義地
    方檢察署檢察官偵查起訴。
    理  由
一、簡式審判程序之證據調查，不受刑事訴訟法第159條第1項規
    定之限制，參諸刑事訴訟法第273條之2規定甚明。因此有關
    傳聞證據之證據能力限制規定毋庸予以適用，且本案各項證
    據均無非法取得之情形，故本案以下所引證據，自均得作為
    認定事實之證據。
二、前揭犯罪事實，業據被告許家榮於警詢、偵查中及本院審理
    時均坦承不諱(見警卷一第1至8頁；警卷二第1至4頁；5808
    偵卷第51至54頁、第59至59頁反面；本院卷第63頁、第68頁
    )，並經附表所示之告訴人、被害人於警詢中指訴歷歷(見警
    卷一第10至13頁、第16至17頁；警卷二第7至9頁)，復有被
    害報告單3份、現場照片30張、監視器錄影翻拍照片23張、
    許家榮照片1張附卷可稽(見警卷一第20至32頁；警卷二第11
    至22頁)，足證被告任意性自白均與事實相符，得採為認定
    事實之證據。
三、論罪科刑：
(一)核被告所為，分別係犯刑法第321條第1項第1款之侵入住宅
    竊盜罪(附表編號1、2)；同法第320條第1項之竊盜罪(附表
    編號3、4)。公訴意旨雖認附表編號4部分，被告所為係犯刑
    法第321條第1項第2款之踰越門扇竊盜罪，然該款所謂門扇
    ，應與同條第1款解釋相同，限於有人居住建築物之門扇，
    而被告本案踰越之窗戶，係屬一般商店，並非供人居住之住
    宅，業據告訴人陳尹論於警詢中陳述明確(見警卷二第7至9
    頁)，公訴意旨容有誤會，惟起訴事實相同，爰依法變更起
    訴法條，並當庭告知被告，併予敘明。
(二)被告分別於不同時、地，接續竊取附表所示之人財物之行為
    ，均係基於單一犯罪決意，在密接時空實施，持續侵害相同
    法益，各次行為之獨立性甚薄弱，應分別包括於一行為予以
    評價，均為接續犯，僅各論以1罪。又被告所犯附表所示4罪
    ，犯意各別、行為互殊，應予分論併罰。
(三)按司法院釋字第775號解釋，依解釋文及理由之意旨，係指
    構成累犯者，不分情節，一律加重最低本刑，於不符合刑法
    第59條所定要件之情形下，致生行為人所受之刑罰超過其所
    應負擔罪責之個案，不符罪刑相當原則、比例原則。於此範
    圍內，在修正累犯規定前，為避免發生上述罪刑不相當之情
    形，法院就該個案應裁量是否加重最低本刑；依此，該解釋
    係指個案量處最低法定刑，又無適用刑法第59條減輕規定之
    情形，法院應依此解釋意旨裁量不予加重最低本刑(最高法
    院108年度台上字第338號、108年度台上字第3526號、108年
    度台上字第3123號判決意旨參照)。查被告前因竊盜案件，
    經本院以109年度易字第10號判決判處有期徒刑4月、6月、7
    月確定；又因竊盜案件，經本院以109年度嘉簡字第138號判
    決判處有期徒刑4月確定，嗣上開案件經本院以109年度聲字
    第305號裁定應執行有期徒刑1年6月確定，被告入監服刑，
    於110年12月1日執行完畢出監，有臺灣高等法院被告前案紀
    錄表、上開裁定各1份在卷可參(見5808偵卷第48至49頁反面
    )，其於5年內故意再犯本件有期徒刑以上之4罪，均為刑法
    第47條第1項規定之累犯。另被告本案並無應量處最低法定
    刑且無法適用刑法第59條減輕規定之情形，並無應依司法院
    釋字第775號解釋意旨裁量不予加重最低本刑之適用，檢察
    官亦就被告應予加重其刑之理由加以說明及舉證，是被告本
    案所犯之4罪，仍均應依刑法第47條第1項之規定，加重其刑
    。
(四)爰審酌被告年輕力壯、四肢健全，竟不思以正途獲取財物，
    為自身花用即為本案數次竊盜及加重竊盜犯行，另斟酌被告
    曾有多次竊盜前科(構成累犯部分不重複評價)，有臺灣高等
    法院被告前案紀錄表可查，其素行不良，竟仍再犯本案侵害
    他人財產法益之行為，復尚未與告訴人、被害人達成和解，
    實應懲儆，惟念其犯後均坦承犯行、態度尚可，兼衡其犯罪
    動機、各次所為竊盜及加重竊盜之手段、竊得財物之價值高
    低、造成告訴人、被害人之損害程度高低等節，暨被告於本
    院審理中自述：1.在押前從事修理機車工作，2.高職畢業之
    智識程度，3.未婚、無子女、在押前與父親同居之家庭生活
    狀況，4.由父親提供生活費、無人須扶養之經濟狀況(見本
    院卷第72頁)等一切情狀，分別量處如附表所示之刑，並就
    附表編號3、4部分，均諭知易科罰金之折算標準如附表所示
    。併就附表編號1至2、3至4部分，分別定其應執行之刑及附
    表編號3至4部分易科罰金之折算標準。
(五)按犯罪所得，屬於犯罪行為人者，沒收之，刑法第38條之1
    第1項前段定有明文。查附表竊得財物欄所示物品，均為被
    告涉犯本案竊得之物，屬於犯罪所得，應依法宣告沒收(附
    表編號4部分，依罪疑惟利被告原則，僅沒收最低所得)，然
    均未扣案，如全部或一部不能沒收或不宜執行沒收時，追徵
    其價額。
據上論斷，應依刑事訴訟法第273條之1第1項、第299條第1項前
段、第300條，刑法第320條第1項、第321條第1項第1款、第47條
第1項、第41條第1項前段、第51條第5款、第6款、第38條之1第1
項前段、第3項，刑法施行法第1條之1第1項，判決如主文。
本案經檢察官邱朝智提起公訴，檢察官徐鈺婷到庭執行職務。
中　　華　　民　　國　　111 　年　　9 　　月　　21　　日
                  刑事第一庭    法　官　余珈瑢
以上正本證明與原本無異。
如不服本判決應於收受判決後20日內向本院提出上訴書狀，並應
敘述具體理由；其未敘述上訴理由者，應於上訴期間屆滿後20日
內向本院補提理由書（均須按他造當事人之人數附繕本）「切勿
逕送上級法院」。告訴人或被害人如對於本判決不服者，應具備
理由請求檢察官上訴，其上訴期間之計算係以檢察官收受判決正
本之日期為準。
中　　華　　民　　國　　111 　年　　9 　　月　　21　　日

                                書記官  賴心瑜
附錄本案論罪法條:
刑法第320條第1項。
意圖為自己或第三人不法之所有，而竊取他人之動產者，為竊盜
罪，處5年以下有期徒刑、拘役或50萬元以下罰金。
刑法第321條第1項第1款。
犯前條第1項、第2項之罪而有下列情形之一者，處6月以上5年以
下有期徒刑，得併科50萬元以下罰金：
一、侵入住宅或有人居住之建築物、船艦或隱匿其內而犯之。

附表：
編號 時間 地點 竊盜方法 被害人 竊得財物 （新臺幣） 所宣告之罪及所處之刑 1 111年1月21日1時5分許 嘉義市○區○○路000號5樓樂活507民宿 在民宿後門取得鑰匙，持之開啟5樓櫃子後，竊取財物 邱榮豊  6,000元 許家榮犯侵入住宅竊盜罪，累犯，處有期徒刑捌月。未扣案之犯罪所得新臺幣陸仟元沒收，如全部或一部不能沒收或不宜執行沒收時，追徵其價額。 2 111年3月10日5時15分許 嘉義市○區○○路000號5樓樂活507民宿 在民宿後門，開啟冰箱後，竊取財物 邱榮豊  5瓶鋁箔包飲料 許家榮犯侵入住宅竊盜罪，累犯，處有期徒刑柒月。未扣案之犯罪所得鋁箔包飲料伍瓶沒收，如全部或一部不能沒收或不宜執行沒收時，追徵其價額。 3 111年4月16日2時26分許 嘉義市○區○○路000號皇爵大飯店 在飯店櫃台抽屜，取得收銀機鑰匙，持之開啟收銀機後，竊取財物 陳妙玲  2,000元 許家榮犯竊盜罪，累犯，處拘役伍拾日。未扣案之犯罪所得新臺幣貳仟元沒收，如全部或一部不能沒收或不宜執行沒收時，追徵其價額。 4 111年6月10日2時7分許 嘉義市○區○○街000號旁 「老院子1951」店 打開柵門進入後，再從側邊用力搖晃窗戶，打開後爬入店內，四處翻找財物後，竊取愛心捐款箱內之零錢 陳尹論  500餘元 許家榮犯竊盜罪，累犯，處拘役參拾日。未扣案之犯罪所得新臺幣伍佰元沒收，如全部或一部不能沒收或不宜執行沒收時，追徵其價額。